

LAMJED BALAFFOU



07.59.29.58.89



lamjed.balaffou@gmail.com



lamjed-balaffou



Bagneux 92220



Permis B

PROFIL PROFESSIONEL

Je suis audacieux, plurivalent et doté d'une excellente capacité d'apprentissage.

Mes 9 ans d'expériences dans l'informatique, incluant ainsi mes compétences linguistiques, font de moi un atout dans votre équipe. De plus, être un collaborateur fiable et efficace capable de m'adapter facilement aux nouveaux défis.

DIPLÔMES ET FORMATIONS

Niveau Bac +2 Licence Programmation Informatique

- Développement Web
- Programation C, C++, JAVA, SQL

ISI Ariana, Tunis

Baccalauréat Informatique

Lycée Djerba, Tunisie

LANGUES

Arabe Courant

Anglais Bonne maîtrise

Allemand Intermédiaire

LOISIRS

Football

Programmation informatique

Jeux vidéos

COMPÉTENCES

- Langages de programmation : C, C++, Java, SQL
- Développement d'application mobile et de site web
- Gestion d'un système informatique
- Maîtrise de logiciels de bureautique (Pack Office)
- Capacité à travailler en équipe et à exécuter plusieurs tâches à la fois
- Maintenance de support informatique et téléphonique (à distance et en présentiel)
- Gestion des encaissements
- Adaptabilité et capacité d'analyse

EXPÉRIENCES

Technicien de maintenance informatique

2020 - 2024

ADVANCE INFO

- Installation de logiciel et système d'exploitation
- Réparation d'ordinateur et téléphone mobile
- Installation et maintenance de périphérique (caméra de vidéosurveillance, imprimante, écrans etc..)
- Maintenance et configuration de Modem ADSL

Technicien polyvalent

2014 - 2024

INDÉPENDANT FREE-LANCE

- Création d'application mobile
- Intervention (particuliers et professionnels) pour l'installation/configuration de paraboles et matériels informatiques

Conseiller de vente

2016 - 2020

BOUTIOUE OOREDOO

- Accueil et conseil client
- Création de contrat mobile et activation de carte SIM
- Vente de produits informatiques et téléphoniques
- Maintenance de téléphone mobile